臺灣板橋地方法院刑事判決　　　　　　　 94年度易字第883號
公　訴　人　臺灣板橋地方法院檢察署檢察官
被　　　告　丁○○
　　　　　　　　　　（另案在臺灣臺北監獄士林分監執行中）
上列被告因竊盜案件，經檢察官提起公訴（94年度偵字第11430
號），本院判決如下：
    主  文
丁○○共同連續攜帶兇器竊盜，累犯，處有期徒刑拾月。
扣案之一字起子肆支、十字起子壹支及銼刀肆支均沒收。
    事  實
一、丁○○曾於民國八十八年間因違反毒品危害防制條例案件，
    經臺灣士林地方法院以八十八年度訴字第三四三號判決就施
    用第一級毒品部分判處有期徒刑十月，就施用第二級毒品部
    分判處有期徒刑六月，應執行有期徒刑一年三月，嗣經臺灣
    高等法院以八十八年度上訴字第三三八七號判決駁回上訴確
    定；又於八十九年間因違反毒品危害防制條例案件，經臺灣
    士林地方法院以八十九年度易字第四六九號判決判處有期徒
    刑七月確定；上開罪刑經合併執行，於九十一年四月二日縮
    短刑期假釋出監，於九十一年七月三日假釋保護管束縮刑期
    滿，視為執行完畢。詎仍不知悔改，與乙○○（經檢察官另
    案移送併案，由本院以九十四年易字第六一一號判決判處有
    期徒刑一年確定）共同意圖為自己不法所有及毀損之概括犯
    意聯絡，於九十四年七月三日一時許，攜帶客觀上可供兇器
    使用之一字起子四支、十字起子一支、銼刀四支等工具，在
    臺北縣三重市○○○○路停車場內，乘無人注意之際，由乙○○在旁負責把風，丁○○則以上開一字起子破壞停放在該
    戊○○所有車牌號碼BQ─7243號自小客車之駕駛座旁門鎖後
    ，入內共同竊取SOYO牌汽車音響一台得手，並足生損害於戊○○。復於同日二時三十分許，在上開地點，由乙○○在旁
    負責把風，丁○○復以上開工具破壞停放在該處丙○○所有
    車牌號碼ZV─5857號自小客車之車窗玻璃後，入內共同竊取
    JVC 牌汽車音響一台得手，並足生損害於丙○○。嗣於同年
    月五日四時三十分許，為警在臺北縣三重市○○路與五華街
    口查獲丁○○與乙○○，並當場扣得上開汽車音響二台、被
    告行竊時所攜帶之上開工具即一字起子四支、十字起子一支
    及銼刀四支。
二、案經臺北縣政府警察局三重分局報請臺灣板橋地方法院檢察
    署檢察官偵查起訴。
    理  由
一、訊據被告丁○○固承認於上開時、地與共犯乙○○同時為警
    查獲，並當場扣得上開汽車音響二台及一字起子四支、十字
    起子一支及銼刀四支之事實，惟矢口否認有何加重竊盜犯行
    ，辯稱上開汽車音響二台是乙○○給伊的，伊去找乙○○幫
    忙修理機車時，乙○○有帶二台汽車音響，警察臨檢之後就
    說該音響是伊與乙○○去偷的，但伊沒有偷云云。經查：
    (一)被告丁○○上開竊盜犯行，業據其於警詢、偵查及本院訊
      問時供認不諱，且先後所述一致，核與共犯乙○○於警詢
      及偵查中所供承情節亦相符，堪認被告於警詢、偵查及本
      院訊問時之自白，應可憑信。茲就被告與共犯乙○○之歷
      次供述分述如下：
      1.被告於警詢中供述「（問：該汽車音響SOYO及JVC，你
        於何時？何地竊取？與何人共同竊取？）九十四年七月
        三日一時許及同日二時三十分在三重市○○○○路停車
        場內所竊取的。乙○○」、「（問：你與何人前往竊取
        汽車音響？如何分工？是何人所提議要竊取？）我跟乙○○，我破壞車門鎖進入行竊，乙○○幫我把風。乙○○」、「（問：你以何工具行竊？如何行竊？工具由何
        人提供　？）我是以自製的一字起子。我是以破壞車門
        鎖進入行竊。是我拿出來的」等語（參見偵查卷第15
        頁）；
      2.被告於偵查中供承「（問：有無於七月三日一時在三重
        市○○○○路停車場內撬開自小客車BQ─7243 號竊取
        車內音響？）有，我是拿一字型起子撬開的」、「（問
        ：同一天同一地點二點三十分有無撬開自小客ZB─5857
        車竊取車內音響？）是，也是用相同手法」、「（問：
        誰動手？）我動手的，翁負責把風」、「（問：還有偷
        別台嗎？）沒有」、「（問：為何偷汽車音響？）賣錢
        ，還沒賣到錢」等語（參見偵查卷第52頁）；
      3.被告於本院訊問時供認「（問：有無收到起訴書？）沒
        有《法官當場交付起訴書一份》」、「（問：對於檢察
        官起訴之犯罪事實有何意見？）沒有意見，確實有如起
        訴書所載的竊盜犯行，扣案的起子、銼刀都是我的東西
        ，由我下手偷，由乙○○把風」等語（參見本院九十四
        年七月二十五日訊問筆錄）；
      4.共犯乙○○於警詢中供稱「（問：該汽車音響SOYO及
        JVC你於何時？何地竊取？與何人共同竊取？）九十四
        年七月三日一時許及同日二時三十分在三重市○○○○
        路停車場內所竊取的。丁○○」、「（問：你與何人前
        往竊取汽車音響？）我跟丁○○。丁○○破壞車門鎖進
        入行竊，我把風。是我提議」等語（參見偵查卷第21頁
        ）；
      5.共犯乙○○於偵查中供承「（問：誰動手？）我把風」
        、「（問：還有偷別台嗎？）沒有」等語（參見偵查卷
        第52頁）。
    (二)被害人即告訴人戊○○、丙○○並於警詢中指訴及本院審
      理時證述失竊情節綦詳（分別詳偵查卷第27、29頁及本院
      九十四年十一月一日審判筆錄），復有其為領回失竊汽車
      音響所出具之贓物認領保管單各一紙附卷可稽，是前開經
      查扣之汽車音響確屬失竊之贓物無誤。
    (三)又證人甲○○即查獲員警於本院審理時結證稱「（檢察官
      問：當初你們如何發現被告偷竊？）當初是我們同事巡邏
      ，看到被告他們二人騎車在那裡，我同事將他攔下，用無
      線電通知我們去支援，我們到場時，我同事已將置物箱打
      開，裡面有二台汽車音響還有一些自己打摸的工具」、「
      （檢察官問：當時查扣音響時，被告有無說音響是從哪裡
      來的？）被告說是朋友寄放的，我們電話聯絡他朋友到場
      說明，但是他說不出來」、「（檢察官問：如何知道汽車
      音響是何人的？）被告帶我們到疏洪停車場那邊，被告告
      訴我們是從那一台車子偷的，我們查到帶回派出所，還沒
      有製作筆錄之前，我們一直跟被告溝通，我們是分開溝通
      ，是丁○○說出來的」、「（檢察官問：有無去筆對是否
      從該汽車偷的？）我們有聯絡車主來，車主有說是他們車
      上的音響」等語（參見本院九十四年十二月十六日審判筆
      錄），足認被告前開自白與被害人之指訴與事實相符。
    (四)至證人即共犯乙○○於本院審理時證稱上開查扣之汽車音
      響是綽號阿偉之林國楨拿給伊的，不是偷的等語，惟其復
      稱「（審判長問：九十四年七月五日凌晨被警查獲？）是
      的」、「（審判長問：查獲後，警方是否將你與被告分開
      ？）是的」、「（審判長問：隔開直到警詢筆錄製作完畢
      ？）我們晚上十一點多被抓，直到四點多，被告跟警方承
      認音響是偷來的，之後我與被告才有交談」、「（審判長
      問：你們被查獲後，直到被告跟警方承認音響是偷來的之
      前，確實沒有與被告交談？）是的」、「（審判長問：你
      們二人製作警詢筆錄後到送到地檢署之前，是否是分開的
      ？）沒有，都在一起」、「（審判長問：在做偵訊筆錄之
      前，有無說什麼說？）被告說等一下就承認，可能會交保
      ，不承認就會收押」、「（審判長問：為何認為不承認就
      會收押？）被告這樣講，我就相信，從警詢筆錄時，都是
      被告說的」、「（審判長問：你們交談的細節？）被告只
      是叫我認，但是對於偷的細節都沒有提到」等語（參見本
      院九十四年十一月一日審判筆錄），參以被告復供稱「（
      審判長問：從你被查獲到製作筆錄有無交談？）完全沒有
      ，我先被帶到地下室…」、「（審判長問：製作警詢筆錄
      到移送到地檢署，你與乙○○有無交談過？）有的，說為
      何這麼倒楣被移送這個，就沒有講別的」（參見上開審判
      筆錄），是被告與共犯乙○○於查獲後至被告對警方供承
      竊盜犯行之前，兩人既均未曾交談，且共犯乙○○復稱與
      被告對話時對竊盜細節亦未提到，若果係如此，何以被告
      與共犯乙○○之前開於警詢及偵查中就行竊之時間、地點
      、方法均能為相符之供述，是若非渠等親身經歷之事，何
      以能所述情節均相符，且共犯乙○○就上開竊盜犯行，亦
      經檢察官移送併案本院審理，經本院以九十四年度易字第
      六一一號判決判處有期徒刑一年確定，此有本院九十四年
      度易字第六一一號刑事判決及臺灣高等法院被告全國前案
      紀錄表在卷可查，亦徵被告與共犯乙○○於警詢及偵查中
      之自白，確與事實相符，為可採信，而共犯乙○○於本院
      審理時證述情節，顯係迴護被告之詞，難以憑信。此外，
      並有被告行竊時所攜帶之工具即一字起子四支、十字起子
      一支及銼刀四支扣案可證，及贓證物照片三張在卷為憑。
    綜上所述，被告前開所辯，無非係事後飾卸之詞，不足採信
    。本件事證明確，被告犯行堪以認定。
二、核被告所為，係犯刑法第三百二十一條第一項第三款之加重
    竊盜罪及第三百五十四條之毀損器物罪。其與共犯乙○○間
    就上開竊盜犯行，互有犯意聯絡及行為分擔，應依共同正犯
    論處。又其先後二次加重竊盜犯行、毀損犯行，均時間緊接
    ，所犯係構成要件相同之罪名，均顯係基於概括犯意反覆為
    之，為連續犯，應依刑法第五十六條之規定，各以一罪論，
    並均加重其刑。又其所犯上開加重竊盜罪與毀損器物罪間，
    有方法結果之牽連關係，應依刑法第五十五條之規定，從一
    重之加重竊盜罪處斷。至起訴書所犯法條雖未論及刑法第三
    百五十四條毀損器物罪，惟犯罪事實欄已敘明毀損之事實，
    並據告訴人於警詢中表明告訴之旨，本院自得併予審酌，併
    此敘明。查被告有如事實欄所載之刑之執行紀錄，有臺灣高
    等法院被告全國前案紀錄表附卷可查，其受有期徒刑執行完
    畢，五年以內再犯本件有期徒刑以上之罪，為累犯，應依刑
    法第四十七條、第七十條之規定遞加重其刑。爰審酌被告之
    素行、犯罪之動機、目的、手段、所生危害及犯罪後否認犯
    行，猶不知悔悟等一切情狀，量處如主文所示之刑。
三、扣案之一字起子四支、十字起子一支及銼刀四支等物，為被
    告所有而於本件竊盜犯行時所攜帶或使用之物，業據其於警
    詢供述明確，爰依刑法第三十八條第一項第二款之規定，宣
    告沒收。
據上論斷，應依刑事訴訟法第二百九十九條第一項前段，刑法第
二十八條、第五十六條、第三百二十一條第一項第三款、第三百
五十四條、第五十五條、第四十七條、第三十八條第一項第二款
，罰金罰鍰提高標準條例第一條前段，判決如主文。
本案經檢察官涂永欽到庭執行職務。
中　　華　　民　　國　　94　　年　　12　　月　　30　　日
                  刑事第十八庭  審判長法　官  李幼妃
                  　　　　　　　　　　法　官  鄭燕璘
                  　　　　　　　　　　法　官  張紹省
以上正本證明與原本無異
如不服本判決應於送達後10日內向本院提出上訴狀
                                      書記官　強梅芳
中　　華　　民　　國　　95　　年　　1 　　月　　2 　　日
附錄本案論罪科刑法條全文：
中華民國刑法第三百二十一條
犯竊盜罪而有左列情形之一者，處六月以上、五年以下有期徒刑
：
一  於夜間侵入住宅或有人居住之建築物、船艦或隱匿其內而犯
之者。
二  毀越門扇、牆垣或其他安全設備而犯之者。
三  攜帶兇器而犯之者。
四  結夥三人以上而犯之者。
五  乘火災、水災或其他災害之際而犯之者。
六  在車站或埠頭而犯之者。
前項之未遂犯罰之。
中華民國刑法第三百五十四條
毀棄、損壞前二條以外之他人之物或致令不堪用，足以生損害於
公眾或他人者，處二年以下有期徒刑、拘役或五百元以下罰金。
